【裁判字號】    97,交聲,69
【裁判日期】    980227
【裁判案由】    聲明異議
【裁判全文】
臺灣臺南地方法院交通事件裁定          97年度交聲字第69號
移送機關    臺北市交通裁決所
受處分人
即異議人    甲○○
上列受處分人因違反道路交通管理處罰條例案件，對於臺北市交
通事件裁決所民國96年11月1日所為之裁決處分（處分案號：北
市裁四字第裁22-AEV719769號），聲明異議，本院裁定如下：
    主  文
原處分撤銷。
甲○○不罰。
    理  由
一、原處分意旨略以：異議人即受處分人甲○○（下稱異議人）
    於民國96年6月30日23時19分許，酒後騎乘車號POD-240之
    重型機車，在臺北市○○路○段75巷口前，經警施以酒精濃
    度測試而測得其酒測值為0.37MG/L，已超過標準值0.25MG/L
    ，經臺北市北投分局員警製單舉發，嗣由臺北市交通事件裁
    決所（下稱原處分機關）依道路交通管理處罰條例第35條第
    1項第1款及參酌違反道路交通管理事件統一裁罰基準表之規
    定，裁處異議人罰鍰新臺幣（下同）22500元，並吊扣駕駛
    執照12個月，施以道安講習等語。
二、異議意旨略以：其不知車號POD-240重型機車車主係何人，
    亦未於上開時、地飲酒駕車，應是王燕翔冒簽，因去年在臺
    中的一件車禍，他也是假冒異議人身分，為此聲明異議等語
    。
三、查原處分固有臺北市警察局之北市警交字第AEV719769號舉
    發違反道路交通管事件通知單1紙在卷可稽。惟異議人矢口
    否認有上揭違規行為，辯稱：伊沒有去過違規地點，伊不是
    違規行為人，舉發違反道路交通管理事件通知單之簽名不是
    伊簽的等語。經查，核對本件之舉發違反道路交通管理事件
    通知單，與卷附聲明異議狀及本院訊問筆錄上「甲○○」之
    簽名筆跡，其間有關運筆、勾取、轉折及書寫之慣性等處，
    均有極大之不同，又王燕翔於95年7月間因假冒異議人「甲
    ○○」名義，先後在道路交通事故現場圖、談話紀錄表及調
    解案件轉介單上偽造「甲○○」之簽名，經臺灣臺中地方法
    院以97年度簡字第932號判處徒刑確定乙節，業經本院職權
    調取上開卷宗，核閱屬實。比對上開偽造字跡與本件北市警
    交字第AEV719769號舉發違反道路交通管事件通知單上之「
    甲○○」簽名相似。從而，異議人辯稱其遭他人冒名簽立舉
    發違反道路交通管理事件通知單，其非實際上之違規行為人
    等情為可採。
四、綜上所述，本件異議人前揭所辯既非無據，復查無其他事證
    足證異議人確有前述交通違規之事實，移送機關仍以原處分
    對異議人為裁罰，尚有未洽，自應由本院裁定將原處分撤銷
    ，另為異議人不罰之諭知。
五、據上論斷，應依道路交通管理處罰條例第87條第2項、道路
    交通案件處理辦法第20條前段，裁定如主文。
中    華    民    國    98    年    2    月    27     日
                  交通法庭   法  官  廖建彥
以上正本證明與原本無異。
如不服本裁定應於送達後5日內向本院提出抗告狀（應附繕本）
。
                             書記官  吳揆滿
中    華    民    國    98    年    2    月    27     日


司法院資訊處製作；財團法人民間司法改革基金會備份。
